# 账龄超过一年的大额应付类账款如何在报表附注上列示

提问人：283640280 时间：2014-10-06 20:30:54
请教各位老师：谢谢，在附注中如何列示，账龄超过一年的大额应付款项？？？ 如：应付账款 中国一加一股份有限公司 期末余额 100 万 1 年内 40 万 1 － 2 年 30 万 2 － 3 年 20 万 3 年以上 10 万超过一年是指那个..................呀？谢谢。 ............（略） 4 、 账龄超过一年的大额应付账款200XX年A。 单位名称 账面余额 未结转原因 中国一加一股份有限公司 100 万 ............略
还是 200XX年B。单位名称账面余额未结转原因 中国一加一股份有限公司 60 万............略

回答人：chenyiwei
指帐龄在一年以上的部分。如果与同一债权人的往来款项中既有账龄在一年以上的，也有在一年以下的，则仅为其中帐龄在一年以上的部分。